【裁判字號】    98,勞訴,109
【裁判日期】    981113
【裁判案由】    給付薪資等
【裁判全文】
臺灣臺北地方法院民事判決             98年度勞訴字第109號
原      告  丙○○
被      告  中華電信股份有限公司
法定代理人  乙○○
訴訟代理人  丁○○
            甲○
上列當事人間請求給付薪資等事件，本院於民國98年10月22日言
詞辯論終結，判決如下：
    主  文
原告之訴駁回。
訴訟費用由原告負擔。
    事實及理由
一、原告主張：伊自民國69年5月5日起受僱於被告，69年5月5日
    至70年5月1日任職於高雄電信局，70年5月1日至73年2月17
    日任職於南區電信管理局，73年2月17日至85年7月1日任職
    於長途第三工程總隊，85年7月1日至91年7月1日於高雄營運
    處（行通）任職，91年7月1日至92年1月31日南區店新分公
    司長途處任職，92年1月31日至93年6月1日新營營運處線路
    課任職，93年6月1日至96年1月1日於臺南營運處第二課戶設
    備中心任職，96年1月1日迄今於臺南營運處第三客戶網路中
    心任職。伊於94年8月13日至95年3月31日被派工駕駛事務性
    公務車遞送公文、包裹及雜貨，被告應給付伊每月約新臺幣
    （下同）3,066元之兼任駕駛津貼，卻未給付，共計積欠伊
    兼任駕駛津貼2萬1,462元。又伊於95年度全勤、對被告所交
    辦之工作均圓滿達成，且伊擁有多張專業證照，並無工作能
    力不足之情形，被告於該年度年終考核至少應給予伊考核評
    等乙等，詎被告竟僅給予伊考核等第丙等，致伊薪資、福利
    配股等較乙等短少約10萬元，被告自應補給短付之薪資、福
    利配股。伊曾於96年2月16日提出申訴，經被告臺灣南區電
    信分公司臺南營運處96年3月30日函覆考核委員會議決議「
    維持原考核結果」，伊復於96年4月4日提出再申訴書，被告
    臺灣南區電信分公司96年7月23日函覆決議仍「維持原考核
    結果」。為此，爰依勞動契約關係，提起本訴。並聲明：被
    告應給付伊12萬1,462元。
二、被告則以：依伊所公布之從業人員兼任駕駛津貼標準表規定
    ，能支領兼任駕駛津貼者僅限於駕駛工程車者，原告於94年
    8月13日至95年3月31日被派工遞送公文、包裹及雜貨所駕駛
    之汽車為事務性公務車，而非工程車，自無權請領兼任駕駛
    津貼。又伊對於現職人員之年終考核，係由各考核主管依據
    受考核人之績效面與行為面覈實考評，並送考核委員會初核
    後，再由機構首長覆核。原告95年度年終考核，因其整體年
    度工作表現明顯無法達到所要求程度，而績效考核貴在求取
    公平、公正，依原告95年度工作態度與工作績效，如不予考
    列丙等與被考列乙等人員有所差異，即屬不公。此與原告自
    述歷年來所取得之專長證照無關，且原告對其95年度考核認
    為不當，業依從業人員績效考核要點之規定提出申訴、再申
    訴，均經考核委員會維持原考核結果，足見伊對原告95年度
    考核評等丙等，並無不當，原告無積極證據證明伊所為之考
    核有不公損及其權益，則其請求伊補發丙等與乙等之薪資差
    額10萬元，自無理由等語，資為抗辯。並聲明：(一)原告之訴
    駁回。(二)如受不利益之判決，請准提供擔保以免假執行。
三、兩造不爭執與爭執事項：
  (一)不爭執事項：
  1.原告自69年5月5日起受僱於被告，69年5月5日至70年5月1日
    任職於高雄電信局，70年5月1日至73年2月17日任職於南區
    電信管理局，73年2月17日至85年7月1日任職於長途第三工
    程總隊，85年7月1日至91年7月1日於高雄營運處（行通）任
    職，91年7月1日至92年1月31日南區店新分公司長途處任職
    ，92年1月31日至93年6月1日新營營運處線路課任職，93 年
    6月1日至96年1月1日於臺南營運處第二課戶設備中心任職，
    96年1月1日迄今於臺南營運處第三客戶網路中心任職。
  2.原告於94年8月13日至95年3月31日駕駛事務性公務車，遞送
    公文及雜貨。
  3.原告95年度年終考核經核定為丙等，原敘薪級第24薪級，考
    核後薪級第24薪級，考核結果留原薪級。原告於96年2月16
    日提出申訴，經被告臺灣南區電信分公司臺南營運處96年3
    月30日函覆考核委員會議決議「維持原考核結果」，原告於
    96年4月4日提出再申訴書，被告臺灣南區電信分公司96年7
    月23日函覆96年第1次考核委員會決議「維持原考核結果」
    。
  (二)爭執事項：
  1.原告於94年8月13日至95年3月31日駕駛事務性公務車期間，
    得否請領兼任駕駛津貼？
  2.被告將原告95年度年終考核為丙等，是否有據？
四、得心證之理由
  (一)原告於94年8月13日至95年3月31日駕駛事務性公務車期間，
    得否請領兼任駕駛津貼？
    原告主張其於94年8月13日至95年3月31日駕駛事務性公務車
    期間，被告應給付其駕駛津貼，為被告所否認，並以前開情
    詞置辯。經查，原告自94年8月13日至95年3月31日駕駛車號
    TG-8749號公務車，擔任臺南縣新營、佳里、臺南市、新化
    、善化間往來公文等運送業務，依被告所公佈實施之「電信
    人員兼任駕駛加給標準表」及「中華電信股份有限公司從業
    人員兼任駕駛津貼標準表」（下稱兼任駕駛津貼標準表）之
    規定，得請領兼任駕駛津貼者，限於兼任駕駛工程車型者，
    有該2標準表附卷可稽（見勞調卷第53-54頁），而原告自承
    其所駕駛之汽車原係首長配置之車輛，後首長換新車，該舊
    車就作為公務車，其就是駕駛此種車輛等語（見本院卷第15
    5頁），足見原告確係駕駛公務車運送公文，而非駕駛工程
    車，自與被告所公佈實施之上開規定不符，則其請求被告給
    付兼任駕駛津貼，難謂有據。
  (二)被告將原告95年度年終考核為丙等，是否有據？
    查原告95年度任職被告臺南營運處第二客戶設備中心，該年
    度考核等第丙等，有被告95年度年終考核通知書附卷足佐（
    見本院卷第17頁）。依被告從業人員績效考核要點第3條規
    定，從業人員考核之目的在評量個人目標達成之績效表現及
    職場行為，其結果作為升遷、晉（降）薪、獎懲、培育、工
    作調整及核發獎金、紅利之依據；第5條規定，辦理考核時
    各考核主管應依據受考人之考核項目，覈實考評並應與受考
    人進行績效目標設定及績效考核面談，同時作成記錄，以期
    考核結果客觀確實。各級主管辦理屬員考核，考核結果為乙
    、丙等有待加強輔導者，考核主管應知會受考人，給予改進
    之機會；第7條規定，從業人員之年終考核向度分「行為面
    」佔10-30％及「績效面」佔90-70％，並需考量員工請假及
    平時考核獎懲記錄。從業人員之年終考核結果分為特優、優
    、甲、乙、丙五等第，其中評列特優及丙等者，並需開列具
    體優劣事實。年終考核結果明顯無法達到所要求程度者，評
    列丙等（見本院卷第14-15頁）。而參諸95年4月10日隨工日
    誌記載，原告對ADSL施工沒有認知，原告亦承認不會施工等
    語（見勞調卷第64頁），再觀之95年5月臺南營運處待輔導
    人員輔導追蹤辦理情形月報表年（下稱月報表）記載，原告
    情緒穩定性較低，比較難適應壓力高的行銷工作等語（見勞
    調卷第65頁反面）、及95年10至12月月報表記載，待加強輔
    導事項有：上下班勤惰情形、工作配合度、行銷績效及專業
    技能；具體輔導措施內容有：每天追蹤檢討上班情況、轉換
    工作培訓第二專長、加強溝通輔導；改善成效及尚需繼續輔
    導事項有：原告經轉換工作至行銷科培訓3個月，結果評定
    不合格、目前暫派執行「外勤人員及客戶資詢服務」之工作
    ，為多餘人力待釋出等語（見勞調卷第66-67頁）。復參之
    臺南營運處95年績效考核-員工個人績效試算表中之訪談紀
    錄，當原告被問及對今年（95年）之工作內容及貢獻感覺如
    何時，原告答稱：「迷迷糊糊完成長官交辦的工作，不知忙
    些什麼，年年難過，年年過。」、被問及對未來一年有何期
    許時，原告答稱：「得過且過，別人能過，我就能過，不要
    把我fire就好。」、被問及今年（95年）全員行銷，原告僅
    448分，專業又無發揮出來，嚴重影響本單位績效，原告有
    何改善的措施時，原告則答稱「：儘量做。做多少算多少。
    」（見勞調卷第70頁），足徵原告確實有明顯無法達到所要
    求程度之情形，被告依原告上開工作表現為上開考評，經臺
    南營運處考核委員會初核後，並經臺南營運處首長覆核，再
    經被告南區電信分公司核定，自難謂被告就原告95年度年終
    考核評定為丙等有何不當處。原告雖主張其圓滿達成交辦之
    工作云云，惟觀諸上開經原告簽名之95年度平時考核記錄，
    難認原告有圓滿達成交辦之工作。原告雖又主張其該年度全
    勤，惟依95年5月月報表記載，原告於5月22日至30日以電話
    透過他人通知請假，有該月報表在卷足憑（勞調卷第65頁反
    面），原告之主張，亦難採取。此外，原告未能舉證證明被
    告95年度年終考核評定其為丙等究有何不當處，則其主張其
    95 年度年終考核應為乙等，並請求被告給付考績乙等與丙
    等之薪資、福利配股差額10萬元，自屬無據。
五、綜上所述，原告依據勞動契約之法律關係，請求被告給付兼
    任駕駛津貼2萬1,462元及薪資、福利配股差額10萬元，均屬
    無據。從而，原告請求被告給付12萬1,462元，為無理由，
    應予駁回。
六、本件事證已臻明確，兩造其餘攻擊防禦方法及舉證，核與判
    決結果無影響，爰不再一一論列，併予敘明。
七、據上論結，本件原告之訴為無理由，依民事訴訟法第78條，
    判決如主文。
中    華    民    國    98    年    11    月    13    日
                  勞工法庭    法  官   魏式瑜
以上正本係照原本作成
如對本判決上訴，須於判決送達後20日內向本院提出上訴狀
中    華    民    國    98    年    11    月    13    日
                              書記官   曾鈺馨

司法院資訊處製作；財團法人民間司法改革基金會備份。
